最高法院刑事判決　　　　　　一○○年度台上字第五五四七號
上　訴　人　甲○○
上列上訴人因妨害性自主等罪案件，不服台灣高等法院台中分院
中華民國一００年七月七日第二審判決（九十九年度上訴字第二
二五三號，起訴案號：台灣台中地方法院檢察署九十五年度偵字
第二三三九八號、九十六年度偵字第七二四一號），提起上訴，
本院判決如下：　
    主  文
上訴駁回。
    理  由
一、關於強制性交未遂部分：
按刑事訴訟法第三百七十七條規定，上訴於第三審法院，非以判
決違背法令為理由不得為之；是提起第三審上訴，應以原判決違
背法令為理由，係屬法定要件；如果上訴理由書狀並未依據卷內
訴訟資料具體指摘原判決不適用何種法則或如何適用不當，或所
指摘原判決違法情事顯與法律規定得為第三審上訴理由之違法情
形不相適合時，均應認其上訴為違背法律上之程式，予以駁回。
本件上訴人甲○○上訴意旨略稱：其與被害人Ｃ女（姓名、年籍
等資料詳卷）透過網路聊天，案發當日得知Ｃ女結交黑幫男友，
故約於隱密之○○大飯店見面，其間雙方相談甚歡，Ｃ女未表示
離去之意思，上訴人亦未限制Ｃ女之行動自由，此觀Ｃ女離去時
，上訴人曾給予車資及現場床上設備甚為整齊等情自明。至其遭
Ｃ女咬傷小指，係因言談中直指Ｃ女養小白臉時，激怒Ｃ女所致
，與本案強制性交無涉。原審未察，遽為上訴人有罪之宣告，自
有未當云云。
本件原審係依憑Ｃ女於偵、審中指訴：案發當時還在唸書、國中
三年級，在聊天室時，上訴人問伊幾歲、住哪裡時，伊告以目前
就讀國中三年級，年為十四歲。上訴人騎機車載伊，原往一中街
走，上訴人卻直驅○○大飯店，伊不同意，上訴人很兇，用手肘
撞伊，伊會害怕，所以與上訴人一起去○○賓館（即○○大飯店
），迨駛抵飯店，伊便一直坐在電視機前看電視，上訴人竟命其
脫衣，伊不脫，上訴人就動手拉扯，進而以手摀住其嘴巴，欲為
性交，經其奮力反抗並咬傷上訴人之手指後趁機離去，飯店人員
見狀報警，由警方人員於房間內找到帶血的衛生紙各等語。及上
訴人亦坦承：於該飯店房間內遭Ｃ女咬傷手指；Ｃ女於原審供稱
：當天騙她父親去畢業旅行，伊在網咖打電話給上訴人，上訴人
就去載伊等情無訛；並參酌○○大飯店房號６０２現場照片及留
有血跡之衛生紙照片等證據，綜合為之判斷，認上訴人有原判決
事實欄所載強制性交未遂之犯行，因而維持第一審依刑法第二百
二十一條第二項、第一項及兒童及少年福利法第七十條第一項前
段之規定，論處上訴人對於少年強制性交未遂罪，處有期徒刑伍
年陸月，並命於刑前強制治療之判決，駁回上訴人此部分在第二
審之上訴，已敘明相關證據之取捨判斷理由。而以上訴人所辯：
其於網路認識Ｃ女，並同赴○○賓館聊天，其間詢及Ｃ女有無男
友，Ｃ女告以交有黑幫男友，其跟Ｃ女大小聲，Ｃ女後來哭出來
，而於遞交衛生紙予Ｃ女擦拭眼淚時，竟遭咬傷手指，當天未碰
過C女的雙手，遑論強制性交云云，為無足採信，於理由中詳加
說明與指駁；另說明現場照片顯示現場床鋪之擺設整齊，係因Ｃ
女一直坐在椅子上看電視，未曾在床鋪上相互拉扯之故。復說明
Ｃ女六年後於原審作證時，其就入住賓館之名稱為「○○」或「
○○○」；於進入房間後究坐於椅子上還是床上，是搭電梯或走
樓梯逃離現場等枝節之陳述難免紛歧，但就其遭強制性交未遂基
本事實之陳述，前後一貫，自足採信等語。從形式上觀察，並無
違背法令之情形存在。次按Ｃ女證稱：上訴人命Ｃ女脫去衣服，
且手摀Ｃ女嘴巴，欲為性交時，予以咬傷手指等情，核與卷內資
料相符。而依據卷內資料，Ｃ女於原審作證時陳稱：其所交男友
，常有資助金錢之情，但未言及男友混足黑幫，或養小白臉之情
，上訴人謂Ｃ女結交黑幫男友，而有上開違反常情之行為等語，
自屬無據。至於上訴人於Ｃ女離去時，有無交付車資，為犯後之
單純事實，與犯罪之成立不生影響。上訴意旨徒就原審採證認事
職權之適法行使，及原判決已說明之事項任意指摘，核與法律規
定得為第三審上訴理由之違法情形，不相適合。其就強制性交未
遂部分之上訴為違背法律上之程式，予以駁回。
二、關於對未成年人為性交部分：
查第三審上訴書狀，應敘述上訴之理由，其未敘述者，得於提起
上訴後十日內補提理由書於原審法院，已逾上述期間，而於第三
審法院未判決前仍未提出上訴理由書狀者，第三審法院應以判決
駁回之，刑事訴訟法第三百八十二條第一項、第三百九十五條後
段規定甚明。本件上訴人所犯連續對於十四歲以上未滿十八歲之
女子為性交罪部分，不服原審判決，於民國一００年七月二十二
日提起上訴，並未敘述理由，迄今逾期已久，於本院判決前仍未
提出，依上開規定，其上訴自非合法，亦予駁回。
據上論結，應依刑事訴訟法第三百九十五條，判決如主文。
中    華    民    國  一○○  年    十    月    六    日
                      最高法院刑事第三庭
                          審判長法官  林  永  茂  
                                法官  蘇  振  堂  
                                法官  林  秀  夫  
                                法官  林  立  華  
                                法官  蔡  國  在  
本件正本證明與原本無異
                                      書  記  官  
中    華    民    國  一○○  年    十    月   十一   日
                                                      Ｅ